臺灣屏東地方法院刑事判決                          九十一年度易緝字第二七號
    公  訴  人  臺灣屏東地方法院檢察署檢察官
    被      告  甲○○
右列被告因竊佔等案件，經檢察官提起公訴（八十九年度偵字第一九九三號），本院
判決如左：
     主  文
甲○○意圖為自己不法之利益，而竊佔他人之不動產，累犯，處拘役貳拾日，如易科
罰金，以佰元折算壹日。
     事  實
一、甲○○曾民國八十五年間因違反藥事法及竊盜罪，分別被判處有期徒刑一年二月
    及四月，經定執行刑為有期徒刑一年四月，於八十五年十月二十八日執行完畢後
    ，仍不知悔改，竟意圖為自己不法之利益，於八十九年一月十九日，無故侵入屏
    東縣恒春鎮○○里○○路鞍山巷五十二號二樓之十林武龍所有交由其妹乙○○管
    領使用之套房住宅，並竊佔該套房住宅，供自己居住使用，嗣經乙○○發現而報
    警，甲○○始於八十九年二月十五日搬離。
二、案經乙○○訴由屏東縣警察局恒春分局報請台灣屏東地方法院檢察署檢察官偵查
    起訴，王志玄逃匿，經本院發佈通緝，始到案接受審理。
     理  由
一、訊據被告甲○○，固坦承於八十九年一月十九日上午十時搬入上揭套房之事實，
    惟辯稱：是我朋友丙○○叫我搬進去住的，他說他的朋友被屋主欠押租金，叫我
    將東西搬進去云云。然查，上揭套房住宅為林武龍所有而交由告訴人乙○○管領
    使用，此據告訴人陳述在卷，且有其提出之上揭套房住宅建物所有權狀及林武龍
    授權告訴人管領使用之授權書在卷可稽，被告無故侵入居住，並拒絕搬走，經告
    訴人報警後始搬離等情，亦據告訴人指訴綦詳，且有被告衣物置放在該套房之相
    片二張在卷可佐，被告與告訴人就該套房並無租約，告訴人亦未同意被告居住，
    因此，被告並無任何權利可進入該套房居住，其竟私自進入，且拒絕搬走，自具
    有不法利益之意圖。次查證人鍾偉強亦於偵查中到庭證述：並未因房東欠押租金
    未還而請人搬至該套房居住等語（見偵查卷第三十、三十一頁），且依卷附鍾偉
    強所立其租用該套房之﹁解約書﹂日期係八十八年十二月二十五日，是鍾偉強與
    告訴人乙○○解約搬出後，與告訴人間無任何金錢糾紛，此有該解約書在卷可憑
    。再證人丙○○於偵查中及本院審理時均到庭具結證稱：是有與被告將東西搬入
    該套房，但是在鍾偉強未與房東解約前，且鑰匙還給鍾偉強時就把裡面的東西都
    搬出來等語（見偵查卷第二十三頁及本院九十一年四月十八日審判筆錄可參），
    況證人鍾偉強於偵查中也稱：我搬走時，已將自己東西搬乾淨，當時未發現有他
    人之物品等語，足見被告是在鍾偉強解約前曾搬東西進去寄放，後來鍾偉強搬離
    後，又再自行搬入該套房內居住，且依卷附之照片觀之被告明顯有居住該處之事
    實，是被告所辯不足採信，本件事證明證，其犯行應堪認定。
二、核被告所為，其竊佔之行為，係犯刑法第三百二十條第二項之罪，應依同條第一
    項處斷；其無故侵入他人之住宅，係犯同法第三百零六條第一項之罪。其於竊佔
    狀態中為達成竊佔之目的而有上開侵入他人住宅之行為，所犯侵入他人住宅犯行
    與竊佔犯行間，有方法結果之牽連關係，應從一重竊佔罪處斷。又被告前曾因違
    反藥事法及竊盜罪，分別被判處有期徒刑一年二月及四月，經定執行刑為有期徒
    刑一年四月，於八十五年十月二十八日執行完畢，此有台灣高等法院被告全國前
    案紀錄表可憑，其於執行完畢後於五年內再犯有期徒刑以上之本罪，為累犯，應
    依法加重其刑。爰審酌被告犯罪之動機、目的、手段，其品性、生活狀況、智識
    程度、犯罪所生之損害，及犯罪後態度等一切情狀，量處如主文所示之刑，並諭
    知如易科罰金之折算標準。又被告行為後，刑法第四十一條第一項已於九十年一
    月四日修正為：「犯最重本刑五年以下有期徒刑以下刑之罪，而受六個月以下有
    期徒刑或拘役之宣告，因身體、教育、職業、家庭之關係或其他正當事由，執行
    顯有困難者，得以一元以上三元以下折算一日。但確因不執行所宣告之刑，難收
    矯正之效，或難以維持法秩序者，不在此限」，並經總統於九十年一月十日公布
    ，而於同年一月十二日生效，惟易科罰金係關於執行之事項，與罪刑之輕重問題
    無涉，自應適用新法即即修正後之刑法第四十一條第一項之規定（參照最高法院
    二十四年度總會決議(二)、二十九年上字第五二判例）。
據上論斷，應依刑事訴訟法第二百九十九條第一項，刑法第三百二十條第二項、第一
項、第三百零六條第一項、第五十五條、第四十七條、第四十一條第一項前段，罰金
罰鍰提高標準條例第一條前段、第二條，判決如主文。
中      華      民      國      九十一      年      五      月    二    日
                                      臺灣屏東地方法院刑事第一庭
                                          法  官    羅森德
右正本證明與原本無異。
如不服本判決應於收受本判決後送達後十日內向本院提出上訴書狀，其未敘述上訴理
由者，並得於提起上訴後十日內向本院補提理由書狀（均須按他造當事人之人數附繕
本 ）「切勿逕送上級法院」
                                          書記官   劉音利
中      華      民      國      九十一      年      五      月    二    日
附錄：本判決論罪科刑法條：
刑法第三百二十條第一項、第二項：
意圖為自己或第三人不法之所有，而竊取他人之動產者，為竊盜罪，處五年以下有期
徒刑、拘役或五百元以下罰金。
意圖為自己或第三人不法利益，而竊佔他人之不動產者，依前項之規定處斷。
刑法第三百零六條第一項：
無故侵入他人宅、建築物或附連圍繞之土地或船艦者，處一年以下有期徒刑、拘役或
三百元以下罰金。
